【裁判字號】    95,交上訴,52
【裁判日期】    950922
【裁判案由】    公共危險
【裁判全文】
臺灣高等法院高雄分院刑事判決        95年度交上訴字第52號
上  訴  人
即  被  告  乙○○
                      號
上列上訴人因公共危險案件，不服臺灣高雄地方法院95年度交訴
字第88號中華民國95年5 月26日第一審判決（起訴案號：臺灣高
雄地方法院檢察署95年度偵字第7454號），提起上訴，本院判決
如下：
    主  文
上訴駁回。
    事  實
一、乙○○前於民國94年間因詐欺案件，經臺灣高雄地方法院判
    處有期徒刑5 月確定，於94年8 月31日易科罰金執行完畢。
    猶不知警惕，於95年2 月22日下午4 時45分許，為替同事載
    送貨品前往臺灣高速鐵路公司，而駕駛車牌號碼N9-7752 號
    自用小客車，沿高雄縣鳥松鄉○○路外側車道由東向西方向
    行駛，行經該路與中正路口時，欲右轉進入中正路，乃疏未
    注意車前狀況，並以時速60多公里之高速行駛，致其駕駛之
    小客車右側車頭自後擦撞同向直行之由甲○○所騎乘之車牌
    號碼M5Z-628 號重型機車，致甲○○人車倒地，甲○○因此
    受有肩椎挫擦傷10cm×4cm 、左肘擦傷1cm ×1cm 、左膝擦
    傷0.5cm ×0.5cm 等傷害（過失傷害部分，未據甲○○提出
    告）。詎乙○○明知駕駛動力交通工具肇事致人受傷後，應
    對之為適當之救護，不得為逃逸行為，於見甲○○人車倒地
    後，已可預見甲○○有受傷之可能，竟未採取任何適當之安
    全救護措施或報警處理，即基於肇事逃逸之犯意，駕駛上開
    小客車逃離現場，適有在場目擊之員警涂士明記下上開小客
    車車牌號碼後報警處理，始循線查獲上情。
二、案經高雄縣政府警察局仁武分局報告臺灣高雄地方法院檢察
    署檢察官偵查起訴。
    理  由
一、程序方面─
    本件上訴人即被告乙○○（以下簡稱被告）所犯係死刑、無
    期徒刑、最輕本刑為3 年以上有期徒刑以外之罪，其就被訴
    事實為有罪之陳述，經法官告知簡式審判程序之旨，並聽取
    公訴人、被告之意見後，本院認為適宜進行簡式審判程序審
    理，合先敘明。
二、認定犯罪事實所憑證據及理由─
  (一)上開犯罪事實，迭據被告於警詢、原審、本院一再供承不諱
    （見警卷第3 頁，原審卷第15頁，本院卷第15、23頁）；並
    經證人即被害人甲○○於警詢、偵訊、原審分別陳（證）稱
    ：「當時伊騎機車在慢車道行駛，被後方同方向的自小客車
    自左側超車，擦撞伊機車左側車身，伊機車被拖向前摔出去
    ，之後這部小客車未停就加速逃逸離開現場，肇事車牌是伊
    後方一位警員涂士明目擊提供的」（見警卷第7 頁）、「當
    時伊是騎在機車道，乙○○開車在汽車道與機車道中間硬闖
    ，從伊左後方撞到伊，乙○○沒有停車下來查看」（見95偵
    7454號卷第10頁）、「乙○○是從伊機車左後方撞到伊，他
    開得很快，撞擊力量很大，他連停下來都沒有，車子就開走
    了」（見原審卷第25頁）等語明確；復有高雄縣政府警察局
    仁武分局所製作之道路交通事故現場圖、道路交通事故調查
    報告表(一)(二)、現場及車損照片多幀、大東醫院診斷證明書1
    紙在卷可稽（見警卷第9 至16頁）。足認被告自白與事實相
    符，堪予採信。
  (二)本件車禍事故發生時，甲○○有人車倒地之情形，業如前述
    ，被告自可預見甲○○有因本件車禍事故受傷之可能。則被
    告既已預見甲○○有受傷之可能，不僅未上前查看甲○○之
    傷勢，亦未採取任何適當之安全救護措施或報警處理，復未
    留下任何聯絡資料，即駕駛上開小客車離去，其自有肇事逃
    逸之犯意無訛。
  (三)綜上所述，本件事證已明，被告犯行洵堪認定。
三、論罪及駁回上訴之理由─
  (一)核被告所為，係犯刑法第185 條之4 之肇事逃逸罪。被告前
    於94年間因詐欺案件，經臺灣高雄地方法院判處有期徒刑5
    月確定，於94年8 月31日易科罰金執行完畢，有臺灣高等法
    院被告前案紀錄表在卷可按，其受有期徒刑執行完畢，5 年
    以內再故意犯本件有期徒刑以上之罪，不論依修正前之刑法
    第47條，或修正後之刑法第47條第1 項之規定，均構成累犯
    ，對被告而言並無有利或不利之情形，自不生新舊法比較之
    問題，應逕依修正前之刑法第47條，論以累犯，並加重其刑
    。
  (二)原判決認被告罪證明確，因而適用刑法第185 條之4 、修正
    前刑法第47條之規定（原判決贅引罰金罰鍰提高標準條例第
    2 條，應予指明），並審酌被告肇事後逃離現場，未思即時
    救助被害人，置被害人之身體安危不顧，原不值寬恕，惟其
    犯後坦承犯行，態度良好，且已與被害人達成和解，有和解
    書1 份在卷可稽（見原審卷第28頁），幸未造成被害人重大
    損害等一切情狀，量處有期徒刑8 月。經核原判決認事用法
    均無不合，量刑亦屬妥適。被告以原判決量刑過重為由，提
    起上訴，自無理由，應予駁回。
四、適用之法律：刑事訴訟法第368 條。
本案經檢察官姜麗儒到庭執行職務。
中    華    民    國    95    年    9     月    22    日
                  刑事第七庭    審判長法  官  莊飛宗
                                      法  官  黃憲文
                                      法  官  曾逸誠
以上正本證明與原本無異。
如不服本判決應於收受本判決後10日內向本院提出上訴書狀，其
未敘述上訴理由者，並得於提起上訴後10日內向本院補提理由書
狀（均須按他造當事人之人數附繕本）「切勿逕送上級法院」。
中    華    民    國    95    年    9     月    22    日
                                      書記官  黃富美
附錄本判決論罪科刑法條：
刑法第185 條之 4：
駕駛動力交通工具肇事，致人死傷而逃逸者，處 6 月以上 5 年
以下有期徒刑。


司法院資訊處製作；財團法人民間司法改革基金會備份。
